台灣板橋地方法院刑事判決　　　　　　　　　　　　九十一年度易字第三００七號
　　公　訴　人　台灣板橋地方法院檢察署檢察官
　　被　　　告　甲○○　　男　.
　　　　　　　　乙○○　　女　.
　　　　　　　　丙○○○　女　.
右列被告因家庭暴力之傷害案件，經檢察官提起公訴（九十一年度偵字第一五六四九
、一九六九九號），本院判決如左：
    主  文
甲○○、乙○○傷害人之身體，各處拘役貳拾日，如易科罰金，均以佰元折算壹日
。
丙○○○傷害人之身體，處罰金仟元，如易服勞役，以佰元折算壹日。
    事  實
一、甲○○與乙○○係夫妻，屬家庭暴力防治法第三條第一款之家庭成員關係，二人
    感情素來不睦，現處於分居中，而丙○○○係乙○○之母親。甲○○於民國（下
    同）九十一年六月二十七日晚七時三十分許，至乙○○位於台北縣樹林市○○街
    十九巷三十四弄二十二號四樓之住處，借探望子女之便欲抱走小孩，因乙○○不
    從阻攔甲○○離去，雙方因而發生爭執。詎二人竟互相基於傷害之犯意，相互拉
    扯毆打；另丙○○○見女兒乙○○遭甲○○毆打，趨前阻止並基於傷害之犯意，
    徒手毆打甲○○，致甲○○受有左肩、左前臂、左手掌挫傷（三×二公分，十五
    ×一公分及二×二公分之傷害，而乙○○則受有下唇、雙手上背、左大腿挫傷及
    左胸挫傷之傷害。
二、案經被害人甲○○、乙○○訴由台北縣政府警察局樹林分局報請台灣板橋地方法
    院檢察署檢察官偵查起訴。
    理  由
一、訊據被告甲○○、乙○○、丙○○○三人對於上述時、地因探望小孩之事而發生
    爭執之事實坦承不諱；惟均矢口否認有何傷害之犯行，三人均辯稱：並未動手毆
    打對方云云。經查：上述時地傷害之事實，業據告訴人甲○○及乙○○二人分別
    於警訊及偵審中指訴綦詳，並提出驗傷診斷書共三紙在卷可稽。是被告等人所辯
    各節，要屬飾卸之詞，不足採信。罪證明確，被告犯行洵堪認定。
二、核被告三人所為，均係犯刑法第二百七十七條第一項傷害之罪。爰分別審酌被告
    三人之品行、智識程度及被告三人傷害之動機以及被告三人犯罪後未能與告訴人
    以和平理性方式解決糾紛等一切情狀，各量處如主文所示之刑，並分別諭知易科
    罰金及易服勞役之折算標準，以示懲儆。
據上論斷，應依刑事訴訟法第二百九十九條第一項前段，刑法第二百七十七條第一項
、第四十一條第一項前段、第四十二條第二項，罰金罰鍰提高標準條例第一條前段、
第二條，判決如主文。
本案經檢察官張瑞娟到庭執行職務
中    華    民    國    九   十   一   年   十   一   月  二  十  九    日
                                 台灣板橋地方法院刑事第二庭
                                     法  官  潘  長  生
右正本證明與原本無異。
如不服本判決，應於判決送達後十日內向本院提出上訴狀 (應附繕本) ，上訴於
臺灣高等法院。
                                      書記官  王  增  華
中      華      民      國      九十一      年    十一    月  二十九    日
附錄本案論罪科刑法條
刑法第二百七十七條：
傷害人之身體或健康者，處三年以下有期徒刑，拘役或一千元以下罰金。
犯前項之罪，因而致人於死者，處無期徒或七年以上有期徒刑；致重傷者，處三年以
上十年以下有期徒刑。
